臺灣臺中地方法院刑事判決　　　　　　 100年度易字第3358號
公　訴　人　臺灣臺中地方法院檢察署檢察官
被　　　告　王重義
上列被告因竊盜案件，經檢察官提起公訴(100年度偵字第15681
號)，本院判決如下：
    主    文
王重義犯竊盜罪，累犯，處有期徒刑伍月，如易科罰金，以新臺
幣壹仟元折算壹日；又犯竊盜罪，累犯，處有期徒刑伍月，如易
科罰金，以新臺幣壹仟元折算壹日；又犯竊盜罪，累犯，處有期
徒刑陸月，如易科罰金，以新臺幣壹仟元折算壹日。應執行有期
徒刑壹年貳月，如易科罰金，以新臺幣壹仟元折算壹日。
    犯罪事實
一、王重義前於民國97年間因施用毒品案件，先後經本院以97年
    度訴字第2597號、97年度訴字第3024號分別判處有期徒刑1
    年2月、1年確定，合併定應執行有期徒刑1年10月確定，於9
    9年3月17日假釋交付保護管束，於99年3月29日保護管束期
    滿未經撤銷假釋，所餘刑期視為執行完畢。猶不思悔改，竟
    於下列所述時、地，為下列行為：
    (一)於100年4月25日凌晨5時前之某時，在臺中市○里區○○
      ○街21號前，見許百榮所有車牌號碼YJF-262號重型機車
      停放該處，認有機可趁，竟意圖為自己不法之所有，以不
      詳方式竊取上開機車【價值約新臺幣(下同)5,000元】，
      得手後供己代步使用。
    (二)於100年4月25日凌晨5時許，其騎乘上揭竊得之車牌號碼Y
      JF-262號重型機車行經臺中市○里區○○路198號前時，
      見許仲村所有車牌號碼IND-683號重型機車停放該處，認
      有機可趁，又意圖為自己不法之所有，以自備之鑰匙 (未
      扣案)啟動該機車電門後竊取之 (價值約15,000元)，得手
      後供己代步使用，並將上揭竊得之車牌號碼YJF-262號重
      型機車棄置在臺中市○里區○○路與合信街口。
    (三)於100年4月25日凌晨5時10分許，其騎乘上揭竊得之車牌
      號碼IND-683號重型機車行經臺中市○里區○○街37號前
      時，見劉胡秀菊所有車牌號碼4922-FX號自小客車停放該
      處，車窗未關且鑰匙插在電門上，認有機可趁，復意圖為
      自己不法之所有，以上開鑰匙發動該車電門之方式竊取該
      自小客車(價值約15萬元)，得手後供己代步使用，並將上
      揭竊得之車牌號碼IND-683號重型機車棄置在臺中市○里
      區○○街37號前。其後，因該竊得之自小客車油料用罄，
      遂於同日晚間10時許將該自小客車棄置在臺中市○里區○
      ○街旁。
    嗣因許百榮、劉胡秀菊發現上揭重型機車、自小客車遭竊，
    報警處理，經警分別於100年4月25日上午9時30分許，在臺
    中市○里區○○路與合信街口尋獲車牌號碼YJF-262號重型
    機車(已發還)、在臺中市○里區○○街37號前發現車牌號碼
    IND-683號重型機車(已發還)，及於100年5月6日凌晨零時30
    分許在臺中市○里區○○街7號前尋獲上揭自小客車(已發還
    )，並將在上揭查獲之車牌號碼YJF-262號重型機車、車牌號
    碼4922- FX號自小客車勘查採證取得之指紋送內政部警政署
    刑事警察局比對後，發現與該局檔存之王重義指紋相符，始
    查悉上情。
二、案經臺中市政府警察局霧峰分局報請臺灣臺中地方法院檢察
    署檢察官偵查起訴。
    理  由
一、程序方面：
(一)本案被告王重義所犯刑法第320條第1項之竊盜罪，屬刑事訴
    訟法第376條第2款所列之罪，依同法第284條之1規定，第一
    審得由法官獨任進行審判程序，合先敘明。
(二)按被告以外之人於審判外之陳述，雖不符前4條之規定，而
    經當事人於審判程序同意作為證據，法院審酌該言詞陳述或
    書面陳述作成時之情況，認為適當者，亦得為證據。當事人
    、代理人或辯護人於法院調查證據時，知有第159條第1項不
    得為證據之情形，而未於言詞辯論終結前聲明異議者，視為
    有前項之同意，刑事訴訟法第159條之5定有明文。本案判決
    以下所引用檢察官所舉各項證據，業經被告於本院審理時表
    示無意見，同意作為證據，迄於言詞辯論終結前亦未聲明異
    議，本院審酌該等證據之取得過程並無瑕疵，與本案待證事
    實間復具有相當之關聯性，以之為本案證據尚無不當，自得
    採為證據。
二、認定犯罪事實所憑之證據及理由：
    上揭犯罪事實，業據被告王重義於警詢、偵訊及本院審理時
    坦承不諱，核與證人即被害人許百榮、劉胡秀菊、許萬陣於
    警詢時、證人許仲村於偵訊時、證人即臺中市政府警察局霧
    峰分局警員魏金明於偵訊及本院審理時證述情節相符，此外
    ，並有車牌號碼YJF-262號機車之車輛詳細資料報表1份、臺
    中市政府警察局車輛尋獲電腦輸入單1張、刑案現場勘察報
    告1份及尋獲現場勘察採證照片15張、車牌號碼IND-683號重
    型機車之車輛詳細資料報表1份、被害人指認現場照片2張、
    尋獲現場勘察採證照片23張、車牌號碼4922-FX號自小客車
    之車輛詳細資料報表1份、刑案現場勘察報告1份及尋獲現場
    勘察採證照片42張、贓物認領保管單1張、100年12月1日偵
    查報告書、網路列印現場地圖1張、內政部警政署刑事警察
    局100年5月27日刑紋字第1000062866號指紋鑑定書、100年6
    月10日刑紋字第1000062876號指紋鑑定書各1份附卷可稽。
    綜上各節相互佐證，被告自白核與事實相符，應堪採信，本
    案事證明確，被告犯行堪以認定，應予依法論科。
三、論罪科刑之理由：
    核被告王重義所為，均係犯刑法第320條第1項之竊盜罪。被
    告有如犯罪事實欄所載論罪科刑執行情形，有卷附臺灣高等
    法院被告前案紀錄表可按，其受有期徒刑執行完畢後5年以
    內再故意犯本案法定刑為有期徒刑之罪，均屬累犯，均依刑
    法第47條第1項規定，加重其刑。被告所犯3次竊盜罪，犯意
    各別，行為互殊，應予分論併罰。爰審酌被告前有多次竊盜
    前科，有其臺灣高等法院被告前案紀錄表在卷可稽，素行非
    佳，其年輕體健，不思循合法途徑獲取財富，因一己私慾而
    一再竊取他人車輛，顯見尊重他人財產權之觀念薄弱，且對
    社會治安影響甚鉅，並衡其犯罪之動機、目的、犯罪手段尚
    屬平和、國中畢業之教育程度，家庭經濟狀況貧寒之生活情
    況(參見被告警詢調查筆錄受詢問人欄之記載)、本案所竊財
    物價值，於查獲業均由各被害人領回，及其犯罪後坦承犯行
    ，態度尚佳等一切情狀，分別量處如主文所示之刑，並定其
    應執行之刑，暨均諭知易科罰金之折算標準。
四、應適用之法律：
    依刑事訴訟法第284條之1、第299條第1項前段，刑法第320
    條第1項、第47條第1項、第51條第5款、第41條第1項前段、
    第8項，刑法施行法第1條之1第1項、第2項前段，判決如主
    文。
本案經檢察官陳興男到庭執行職務。
中    華    民    國   100    年    12    月    22    日
                  刑事第十七庭    法  官  簡芳潔
以上正本證明與原本無異。
如不服本判決應於收受送達後10日內向本院提出上訴書狀，並應
敘述具體理由；其未敘述上訴理由者，應於上訴期間屆滿後20日
內向本院補提理由書（均須按他造當事人之人數附繕本）「切勿
逕送上級法院」。
                                  書記官  余怜儀
中    華    民    國   100    年    12    月    22    日
附錄論罪科刑法條全文：
中華民國刑法第320條
意圖為自己或第三人不法之所有，而竊取他人之動產者，為竊盜
罪，處5年以下有期徒刑、拘役或5百元以下罰金。
意圖為自己或第三人不法之利益，而竊佔他人之不動產者，依前
項之規定處斷。
前二項之未遂犯罰之。